【裁判字號】    99,消債抗,19
【裁判日期】    990420
【裁判案由】    更生事件
【裁判全文】
臺灣屏東地方法院民事裁定            99年度消債抗字第19號
抗  告  人  乙○○○○○○
代  理  人  甲○○
上列抗告人因更生事件對於中華民國99年3月12日本院99年度消
債更字第19號裁定提起抗告，本院裁定如下：
    主  文
抗告駁回。
抗告程序費用新台幣壹仟元由抗告人負擔。
    理  由
一、按「債務人對於金融機構因消費借貸、自用住宅借款、信用
    卡或現金卡契約而負債務，在聲請更生或清算前，應提出債
    權人清冊，以書面向最大債權金融機構請求協商債務清償方
    案並表明共同協商之意旨。」，消費者債務清理條例第151
    條第1 項定有明文。又「聲請更生或清算不合程式或不備其
    他要件者，法院應以裁定駁回之，但其情形可以補正者，法
    院應定期間先命補正。」，同條例第8 條亦有明文。復按「
    裁定期間並非不變期間，故當事人依裁定應補正之行為，雖
    已逾法院之裁定期間，但於法院尚未認其所為之訴訟行為為
    不合法予以駁回前，其補正仍屬有效，法院不得以其補正逾
    期為理由，予以駁回。」（最高法院51年度台抗字第169 號
    裁例意旨參照）。
二、抗告意旨以：抗告人在聲請消費者債務清理事件中，鈞院裁
    定聲請人應於裁定送達10日內補正原裁定附表所示資料，抗
    告人因資料申請收集耗時，因而逾時於民國（下同）99年3
    月19日始補正，因此被鈞院裁定駁回。今抗告人另補正財團
    法人金融聯合徵信信用報告回覆書1 份及債權人清冊1 份、
    親等系統表1 份，並說明抗告人戶籍地之使用情形：該房子
    所有權人為柯信德，目前居住於該戶籍地，抗告人於三大節
    日才會返回該戶籍地，爰依法提起本件抗告等語。並聲明：
    原裁定廢棄。
三、經查，本件抗告人具狀聲請更生，經原審於99年2 月9 日以
    99年度消債更字第19號裁定命於送達後10日內補正原裁定附
    表所示資料，該裁定於99年2 月12日合法送達於抗告人，有
    送達證書附於原審卷可稽，惟抗告人補正期限屆滿前仍未補
    正，原審因而於99年3 月12日裁定駁回抗告人之聲請；揆諸
    首揭裁例意旨，抗告人如於99年3 月12日前補正，仍屬有效
    ，惟抗告人遲至99年3 月22日始以「民事陳報狀」補正相關
    資料（有本院收狀日期章蓋於陳報狀可考），則抗告意旨稱
    已補正資料云云，實無可採。從而，原裁定駁回抗告人之聲
    請，並無違誤，抗告意旨請求廢棄原裁定，為無理由，應予
    駁回。
四、另查本件原審以抗告人未依限補正，於程序上駁回其聲請，
    如抗告人符合消費者債務清理條例更生要件者，仍得檢具法
    定相關文件，另行聲請，尚不影響其聲請更生之權利，附此
    敘明。
五、據上論結，本件抗告為無理由，依消費者債務清理條例第15
    條，民事訴訟法第495 條之1 第1 項、第449 條第1 項、第
    95條、第78條，裁定如主文。
中    華    民    國    99    年    4     月    20    日
                  民事第二庭    審判長法  官  張世賢
                                      法  官  陳威宏
                                      法  官  胡晏彰
正本係照原本作成。
本裁定不得抗告。
中    華    民    國    99    年    4     月    22    日
                                      書記官  郭松菊

司法院資訊處製作；財團法人民間司法改革基金會備份。
